臺灣臺中地方法院刑事判決　　　　　　　　　　　　九十三年度易字第二二六六號
　　公　訴　人　臺灣臺中地方法院檢察署檢察官
　　被　　　告　甲○○
右列被告因竊盜案件，經檢察官提起公訴（九十三年度偵字第一二九二號、第六二二
一號），被告於準備程序中就被訴事實為有罪之陳述，受命法官於聽取當事人之意見
後，本院合議庭裁定改以簡式審判程序審理，判決如左：
    主  文
甲○○連續攜帶兇器，毀壞門扇竊盜，累犯，處有期徒刑壹年陸月。螺絲起子貳支沒
收。
    事  實
一、甲○○曾於民國八十六年間，因違反麻醉藥品管理條例案件，經本院於同年十二
    月二十五日，以八十六年度易字第五三四四號判處有期徒刑五月確定，於八十八
    年二月六日執行完畢（構成累犯）。次於八十八年間，因違反槍砲彈藥刀械管制
    條例案件，經本院於同年十月九日，以八十八年度訴字第八六六號判處有期徒刑
    一年確定。又於八十九年間，因竊盜案件，經本院於同年八月十四日，以八十九
    年度易字第一七一四號判處有期徒刑一年確定。復於八十九年間，因施用第一級
    毒品海洛因、第二級毒品安非他命案件，經本院於同年八月二十八日，以八十九
    年度訴字第一五三九號分別判處有期徒刑一年二月、六月，並定其應執行之刑為
    有期徒刑一年六月確定。甲○○於八十九年十一月三十日入監接續執行前開三個
    有期徒刑，於九十二年八月十三日假釋出監，刑期至九十三年四月二十日始行期
    滿。詎甲○○猶不知悛悔警惕，復於假釋期間，意圖為自己不法之所有，並基於
    概括犯意，為以下之加重竊盜犯行：
（一）於九十二年十月三十日上午九時許，攜帶客觀上足供兇器使用之螺絲起子一支
      ，至臺中縣龍井鄉○○路二五巷四弄五號三樓之三（起訴書誤載為臺中縣龍井
      鄉○○路二五巷四弄五樓之三）乙○○住處，以前開螺絲起子毀壞乙○○住處
      大門嵌入式門鎖後侵入屋內（侵入住宅部分未據告訴），竊取乙○○所有之電
      腦液晶螢幕一台、手錶三支、金手鍊一條、金項鍊一條、金耳環一對、現金新
      臺幣（下同）二千元、廣三ＳＯＧＯ卡一張、匯豐銀行信用卡一張、家樂福簽
      帳卡一張、農會提款卡一張、臺中企銀提款卡一張、郵局提款卡一張，得手後
      置於自己實力支配之下。嗣因乙○○於同日晚上九時三十分許返回住處，發現
      住處失竊而報警處理，經警方於前址內的衣櫥門、抽屜搜證採集到五枚可疑指
      紋，經送往內政部警政署刑事警察局以指紋電腦比對法、指紋特徵點比對法鑑
      驗結果，與該局檔存甲○○指紋卡的左環指、左中指、左食指、右中指、右拇
      指指紋相符，因而查悉上情。
（二）於九十二年十二月五日上午十一時三十分許，攜帶另支客觀上足供兇器使用之
      螺絲起子一支，至臺中縣烏日鄉○○路二九四巷十六弄十號丙○○住處，以前
      開螺絲起子毀壞丙○○住處大門嵌入式門鎖後侵入屋內（侵入住宅部分未據告
      訴），竊取丙○○所有之電腦液晶螢幕一台、手機一支，得手後置於自己實力
      支配之下。嗣因丙○○報警處理，經警於前址經翻動的置物塑膠袋及裝相片紙
      袋上搜證採集到二枚可疑指紋，經送往內政部警政署刑事警察局以指紋電腦比
      對法、指紋特徵點比對法鑑驗結果，與該局檔存甲○○指紋卡的右拇指指紋相
      符，因而查悉上情。
二、案經臺中縣警察局烏日分局報告臺灣臺中地方法院檢察署檢察官偵查起訴。
    理  由
一、右揭事實，業據被告甲○○於本院審理時坦承不諱，核與證人乙○○、丙○○於
    警詢時證述情節相符。而警方於臺中縣龍井鄉○○路二五巷四弄五號三樓之三的
    衣櫥門、抽屜搜證採集到五枚可疑指紋，經送往內政部警政署刑事警察局以指紋
    電腦比對法、指紋特徵點比對法鑑驗結果，與該局檔存被告指紋卡的左環指、左
    中指、左食指、右中指、右拇指指紋相符等情，有內政部警政署刑事警察局九十
    二年十一月十七日刑紋字第０９２０２１２７１９號鑑驗書在卷足憑；於臺中縣
    烏日鄉○○路二九四巷十六弄十號經翻動的置物塑膠袋及裝相片紙袋上搜證採集
    到二枚可疑指紋，經送往內政部警政署刑事警察局以指紋電腦比對法、指紋特徵
    點比對法鑑驗結果，與該局檔存被告指紋卡的右拇指指紋相符等情，亦有內政部
    警政署刑事警察局九十二年十二月二十六日刑紋字第０９２０２３８２１３號鑑
    驗書存卷可證。此外，並有臺中縣龍井鄉○○路二五巷四弄五號三樓之三大門嵌
    入式門鎖被破壞狀況的照片一張、現場照片三張；臺中縣烏日鄉○○路二九四巷
    十六弄十號現場照片四張附卷可稽，堪認被告自白確與事實相符。本案事證明確
    ，被告犯行洵堪認定。
二、按螺絲起子為金屬製品，質硬而型尖，客觀上足以危害他人生命、身體之安全，
自屬兇器；嵌入式門鎖是鑲嵌於門扇本體內，已成為門扇的一部分。被告甲○○
    攜帶螺絲起子破壞乙○○、丙○○住處大門的嵌入式門鎖後入內行竊財物，核其
    所為，係犯刑法第三百二十一條第一項第三款、第二款之攜帶兇器，毀壞門扇竊
    盜罪。被告先後二次攜帶兇器，毀壞門扇竊盜犯行，時間緊接、方法相同，觸犯
    構成要件相同之罪名，顯係基於概括犯意反覆為之，為連續犯，依刑法第五十六
    條規定以一罪論，並加重其刑。被告曾於八十六年間，因違反麻醉藥品管理條例
    案件，經本院於同年十二月二十五日，以八十六年度易字第五三四四號判處有期
    徒刑五月確定，於八十八年二月六日執行完畢等情，有臺灣高等法院被告全國前
    案紀錄表及臺灣臺中地方法院檢察署刑案資料查註紀錄表附卷可稽，被告前受有
    期徒刑執行完畢，五年以內再犯本件有期徒刑以上之罪，為累犯，依刑法第四十
    七條規定加重其刑，並與前開連續犯加重規定，遞加重之。爰審酌被告曾於八十
    八年間，因違反槍砲彈藥刀械管制條例案件，經本院於同年十月九日，以八十八
    年度訴字第八六六號判處有期徒刑一年確定。又於八十九年間，因竊盜案件，經
    本院於同年八月十四日，以八十九年度易字第一七一四號判處有期徒刑一年確定
    。復於八十九年間，因施用第一級毒品海洛因、第二級毒品安非他命案件，經本
    院於同年八月二十八日，以八十九年度訴字第一五三九號分別判處有期徒刑一年
    二月、六月，並定其應執行之刑為有期徒刑一年六月確定。被告於八十九年十一
    月三十日入監接續執行前開三個有期徒刑，於九十二年八月十三日假釋出監，刑
    期至九十三年四月二十日始行期滿等情，有臺灣高等法院被告全國前案紀錄表及
    臺灣臺中地方法院檢察署刑案資料查註紀錄表附卷可稽，被告於假釋期間再犯本
    案加重竊盜犯行，堪認其品行不佳，且無悛悔向上之心，並斟酌被告年輕力壯，
    不思以正當工作掙取金錢，竟竊取他人財物以滿足個人物質需求，犯罪動機及目
    的均非良善，本次連續攜帶兇器，毀壞門扇竊盜，嚴重危害被害人乙○○、丙○○的居家生活安全，並造成渠等的財產損失，惡性非輕，然犯後業已坦承犯行等
    一切情狀，量處如主文所示之刑，以示懲儆。螺絲起子二支，為被告所有供行竊
    財物所用之物，業據被告供承在卷，雖未據警方扣押在案，然並無積極證據證明
    業已滅失，爰依刑法第三十八條第一項第二款規定宣告沒收。
據上論斷，應依刑事訴訟法第二百七十三條之一第一項、第二百九十九條第一項前段
，刑法第五十六條、第三百二十一條第一項第二款、第三款、第四十七條、第三十八
條第一項第二款，判決如主文。
中      華      民      國    九十三    年     十一     月     十七     日
                                    臺灣臺中地方法院刑事第三庭
                                        法  官  陳  得  利
右正本證明與原本無異。
如不服本判決，應於送達後十日內向本院提出上訴狀（須附繕本），上訴於臺灣高等
法院臺中分院。
                                        書記官
中      華      民      國    九十三    年     十一     月     十七     日
附錄本案論罪科刑法條全文：
中華民國刑法第三百二十一條
犯竊盜罪而有左列情形之一者，處六月以上、五年以下有期徒刑：
一  於夜間侵入住宅或有人居住之建築物、船艦或隱匿其內而犯之者。
二  毀越門扇、牆垣或其他安全設備而犯之者。
三  攜帶兇器而犯之者。
四  結夥三人以上而犯之者。
五  乘火災、水災或其他災害之際而犯之者。
六  在車站或埠頭而犯之者。
前項之未遂犯罰之。
